臺灣高等法院高雄分院刑事判決　　　　 96年度上訴字第728號
上　訴　人　臺灣高雄地方法院檢察署檢察官
上　訴　人
即　被　告　甲○○
選任辯護人　許芳瑞　律師
上列上訴人因被告違反毒品危害防制條例案件，不服臺灣高雄地
方法院95年度訴字第487 號中華民國96年3 月2 日第一審判決（
起訴案號：臺灣高雄地方法院檢察署94年度偵字第14029 號），
提起上訴，本院判決如下：
    主  文
原判決撤銷。
甲○○意圖販賣而持有第一級毒品，處有期徒刑拾年陸月，褫奪
公權陸年；扣案之第一級毒品海洛因柒包（驗後合計淨重貳拾貳
點貳公克，空包裝袋總重參點肆伍公克）、第二級毒品甲基安非
他命捌包（驗後毛重伍拾點柒伍公克）、電子秤上殘留之海洛因
及殘留有海洛因難以剝離之吸管壹支，均沒收銷燬之；電子秤壹
臺及夾鏈袋參包均沒收。
    事  實
一、甲○○明知海洛因、甲基安非他命業經公告列為毒品危害防
    制條例第2 條第2 項第1 、2 款所定之第一、二級毒品，竟
    於不詳之時間、地點，以不詳之方法，向不詳姓名之人，一
    次取得包含扣案之海洛因22.2公克，及包含扣案之甲基安非
    他命50.75 公克之不詳重量海洛因、甲基安非他命後，竟意
    圖販賣而持有，將之藏放在其位於高雄縣仁武鄉○○村○○
    街118 號1A-118-4號之租屋處，除其中部分供己施用外，其
    餘部分則伺機販售予不特定人牟利。嗣於民國（以下同）94
    年5 月5 日17時許，為警持搜索票搜索其前開租屋處，當場
    扣得殘留有甲基安非他命之玻璃球1 個，甲○○則趁隙逃逸
    ，警方並於該處租屋處陽臺外之草叢中，扣得甲○○於警察
    進屋搜索前丟棄之海洛因7 包（驗後合計淨重22.2公克，空
    包裝袋總重3.45公克）、第二級毒品甲基安非他命8 包（驗
    後毛重50.75 公克），及甲○○所有預備供分裝第一、二級
    毒品所用空夾鏈袋3 包、供意圖販賣分裝第一級毒品用殘有
    海洛因之電子秤1 臺及殘留有海洛因難以剝離之吸管1 支，
    而查悉上情。
二、案經內政部警政署高雄港務警察局移送臺灣高雄地方法院檢
    察署檢察官偵查起訴。
    理  由
壹、證據能力部分：
一、按「鑑定人由審判長、受命法官或檢察官就下列之人選任1
    人或數人充之：(一)就鑑定事項有特別知識經驗者。(二)經政府
    機關委任有鑑定職務者」、「鑑定之經過及其結果，應命鑑
    定人以言詞或書面報告」、「法院或檢察官得囑託醫院、學
    校或其他相當之機關、團體為鑑定，或審查他人之鑑定，並
    準用第203 條至第206 條之1 規定」，刑事訴訟法第198 條
    、第206 條第1 項、第208 條第1 項分別定有明文。查臺灣
    高雄地方法院檢察署檢察官委託高雄醫學大學附設中和紀念
    醫院鑑定所為之編號0000-000號至0000-000號檢驗報告，雖
    係被告以外之人於審判外之書面陳述，然係檢察機關委託鑑
    定機關鑑定後所製作之鑑定報告，該鑑定並已詳述鑑定之經
    過及結果，為刑事訴訟法第159 條第1 項所指例外情形，應
    有證據能力。再臺灣高雄地方法院檢察署已概括選任法務部
    調查局為該署轄區司法警察機關調查中案件有關毒品鑑定事
    項之鑑定機關（臺灣高雄地方法院檢察署92年7 月11日雄檢
    楠文字第0921000185號函參照）。則依上開說明，卷附法務
    部調查局94年7 月12日調科壹字第220020447 號鑑驗書（見
    偵卷第11頁至第13頁），雖係被告以外之人於審判外之書面
    陳述，然係檢察機關概括委託法務部調查局鑑定後所製作之
    鑑定報告，該鑑定並已詳述鑑定之經過及結果，為刑事訴訟
    法第159 條第1 項所指例外情形，亦應有證據能力（92年8
    月刑事訴訟新制法律問題研討會結論參照）。
二、被告甲○○所有0000000000號電話，乃臺灣高雄地方法院檢
    察署依通訊保障監察法第5 條第1 項第1 款所核發通訊監察
    書所監聽之對象及標的，此有該署94年4 月7 日94年雄檢博
    聲監續字第347 號通訊監察書可稽，復於被告甲○○、選任
    辯護人及檢察官有辨明、辯論該監聽譯文之機會。是應認上
    開0000000000 號行動電話監察內容均具證據能力。
貳、實體部分：
一、訊據被告甲○○矢口否認有何意圖販賣而持有第一級毒品海
    洛因及第二級毒品甲基安非他命之犯行，辯稱：扣案之海洛
    因及甲基安非他命等物均非我所有，我並無任何販賣海洛因
    及甲基安非他命之犯行云云。惟查：
（一）警方於94年5 月5 日前往被告甲○○位於高雄縣仁武鄉○
      ○村○○街118 號1A-118-4號之租屋處執行搜索，被告趁
      隙逃逸，警方於前開租屋處陽臺外之草叢中，扣得被告甲
      ○○所有，於警察進屋搜索前丟棄之海洛因7 包（驗後合
      計淨重22.2公克，空包裝袋總重3.45公克）、第二級毒品
      甲基安非他命8 包（驗後毛重50.75 公克），及空夾鏈袋
      3 包、殘留有海洛因之電子秤1 臺及殘留有海洛因之吸管
      1 支一節，業據證人即被告甲○○之女友朱敏蕙於原審審
      理時證稱：我於94年5 月間與被告同居在高雄縣仁武鄉○
      ○街118 號1A-118-4號，94年5 月5 日17時20分時，當時
      我與被告在房子裡，警察先敲門，我去問誰敲門，後來警
      察就用撞的，被告就從陽臺跑掉了。警察撞門的時候被告
      把他所有的1 包東西丟到陽臺外面草叢，被告丟了後就跑
      掉了，警察將這包東西撿回來，裡面的電子磅秤是被告秤
      毒品分裝用，而查獲的夾鏈袋，係供分裝毒品用的包裝等
      語綦詳（見原審卷第96頁至第98頁），復有法務部調查局
      94年7 月12日調科壹字第220020447 號鑑驗書（見偵卷第
      11頁至第13頁）、高雄醫學大學附設中和紀念醫院鑑定所
      為之0000-000號至0000-000號檢驗報告在卷可稽。按證人
      朱敏蕙係被告甲○○之女友，與被告甲○○並無宿怨，衡
      情，證人朱敏蕙應無誣指被告甲○○持有前開毒品及器具
      之必要，證人朱敏蕙上開證述，應堪採信；再斟以被告甲
      ○○使用之0000000000號行動電話94年4 月8 日至同年5
      月3 日之通話內容，被告甲○○多次與他人討論海洛因、
      甲基安非他命價格、品質及買賣洽談等事宜（詳後述）。
      是以，前開扣案之海洛因7 包（驗後合計淨重22.2公克，
      空包裝袋總重3.45公克）、第二級毒品甲基安非他命8 包
      （驗後毛重50.75 公克），及空夾鏈袋3 包、殘有海洛因
      之電子秤1 臺、殘留有海洛因之吸管1 支，係被告甲○○
      所有，而於警察進入前開被告甲○○租屋處執行搜索前，
      由被告甲○○丟棄一節，堪以認定。
（二）被告甲○○使用之0000000000號行動電話，於94年5 月5
      日被查獲前之94年4 、5 月間，多次與他人討論海洛因、
      甲基安非他命之品質、價格、交付等買賣事宜（見原審卷
      第109 頁至第116 頁），顯見被告甲○○係意圖營利而持
      有扣案海洛因、甲基安非他命，茲敘述通話內容如下：
    1.94年04月08日，被告甲○○撥打電話給某人，內容為：「
      （被告：喂！）、（某人：喂！你那裡有方便嗎？）」、
      「（被告：幹什麼）、（某人：你有沒有2 錢）」、「（
      被告：你還差我多少？）、（某人：1 錢啦！我現在在九
      如路，你有在這附近嗎？）」、「（被告：沒有）、（某
      人：快一點！我要去漁港了，你若方便先拿2 錢借一下，
      或是要賣都可以。）」、「（被告：我會發瘋。）、（某
      人：先前是因我朋友欠人好幾個月了，所以先給他去還別
      人。看你要先借還是賣，錢要到12日才能給你。）」、「
      （被告：我今天要給人家1 萬元。）、（某人: 我也是很
      累，這幾天才收4 萬，但是我差別人8 萬。）」、「（被
      告：我如果再給你欠，就會被你連累到。）、（某人：不
      會啦！我12日會給你。）」、「（被告：這樣一共是3 錢
      。）、（某人：好啦。）」等語，依上開通話內容顯示，
      某人係欲向被告甲○○調借或買入2 錢毒品，而與被告甲
      ○○在電話中洽商，並有提到金錢交易之事。
    2.94年04月09日，被告甲○○撥打電話給某人，內容為：「
      （被告：喂！）、（某人：董仔，我要鹹的。）」、「（
      被告：不要在晚上啦！）、（某人：我朋友在我家睡死了
      ，不在晚上也不行，要半錢或是半半撐一下。）」、「（
      被告：我說給你聽，現在要做事情就要有東西，吃了東西
      就無法做事情了。）、（某人：可不可以拿？）」、「（
      被告：你要的話在白天拿，晚上太危險了。）、（某人：
      不然我過去找你。）」、「（被告：現在在路上，等一下
      要回去。）、（某人：我順便要拿硬的，那個琴仔，拿1
      千給我，說要拿東西，我拿錯了拿鹹的給他。）」、「（
      被告：他有跟我說要拿2 千。）、（某人：他有向我拿1
      千。）、「（被告：我們約在海底隧道附近拿東西。）、
      （某人：我跟他也才過手10幾分鐘。）」等語，被告於警
      詢自承通話中提到「鹹的」是指海洛因一節明確（見94年
      度偵字第14029 號卷第23頁），而「硬仔」係甲基安非他
      命之暗語，係法院職務上所知且係公眾週知之事實，則上
      開通話內容顯示，某人欲向被告甲○○拿取海洛因1/2 錢
      或1/4 錢（按半半係1/4 錢），及甲基安非他命若干重量
      一節，甚為明確。
    3.94年04月10日，被告甲○○撥打電話給某人，內容為：「
      （被告：喂！）、（某人：喂！有1 嗎？借一下我禮拜二
      給你。）」、「（被告：什麼1 ？）、（某人：1 錢）」
      、「（被告：你以為我拿很多回來囤積嗎？）、（某人：
      因為朋友要的，禮拜二給就給你，不是錢給你，就是那個
      還你，放心啦！那些大林埔魚市場的沒問題啦！）」、「
      （被告：要1 錢？）、（某人：是的，那就4 了。）」、
      「（被告：我在小港呢！）、（某人：我過去找你。）」
      、「（被告：好。）」等語，依上開通話內容顯示，某人
      係欲向被告甲○○拿取1 錢毒品。
    4.94年04月20日，被告甲○○撥打電話給某人，內容為：「
      （某人：喂！眼鏡仔嗎？）、（被告：喂！你是誰啊？）
      」、「（某人：我是○○的那個，你有沒有硬的？）、（
      被告：你要多少？）」、「（某人：半兩啦！你有辦法調
      嗎？）、被告：有。）」、「（某人：半兩多少？你不要
      算太貴。）、（被告：現在很貴，半兩算1 萬8 。）」、
      「（某人：看怎樣再打給你。）、（被告：1 萬8 我賺1
      千，1 萬7 給你，這樣可以吧！）」、「（某人: 好啦。
      」等語，依上開通話內容顯示，「硬仔」係甲基安非他命
      之暗語，係法院職務上所知且係公眾週知之事實，某人欲
      向被告甲○○購買甲基安非他命半兩，被告開價1 萬8 千
      元一節明確。
    5.94年04月22日，被告甲○○撥打電話給某人，內容為：「
      （被告：喂！）、（某人：喂！我要處理5 百。）」、「
      （被告：你在哪裡？）、（某人：我在界揚超商。）」、
      「（被告：我快到你家了。）、（某人：我沒有鎖匙。信
      號不好我重打。）」、「（被告：誰要的？）、（某人：
      ○○○。）」、「（被告：要什麼？）、（某人：硬的。
      ）」、「（被告：我現在過去。）」等語，依上開通話內
      容顯示，「硬仔」係甲基安非他命之暗語，係法院職務上
      所知且係公眾週知之事實，某人欲向被告甲○○購買500
      元甲基安非他命。
    6.94年04月28日，被告甲○○撥打電話給某人，內容為：「
      （被告：喂！）、（某人：喂！你在哪裡？）」、「（被
      告：我在驗豆仔。）、（某人：你多久會到？）」、「（
      被告：我等一下過去。）、（某人：你順便帶軟的過來。
      ）」等語，依上開通話內容顯示，「軟的」係甲基安非他
      命之暗語，係法院職務上所知且係公眾週知之事實，某人
      請被告甲○○帶海洛因到其所在處所等語明確。
（三）再扣案之海洛因7 包，驗後合計淨重高達22.2公克，扣案
      之甲基安非他命8 包，驗後毛重50.75 公克，數量非微，
      核與一般施用毒品者，身邊僅留存數公克之毒品供施用之
      常情顯然迥異。又取得之毒品可能因保存不易而受潮變質
      ，倘被告並非欲意圖出售牟利，豈可能持有數量龐大之海
      洛因及甲基非他命，非但增加被查緝之風險，且取得如此
      多量之毒品僅供自己長期施用，而自陷遭查緝之風險及持
      有成品之不利益之可能，益證被告甲○○持有海洛因及安
      非他命係供販售之用。
（四）再參以一般單純供己施用者所購之毒品，通常均已由販毒
      者秤量重量而分裝完成，縱令係大包裝購入，施用者亦僅
      須以目測大約數量取用即可，實無另以電子秤測量重量之
      必要，而本件扣案之電子秤、吸管經送驗後，呈現海洛因
      陽性反應，有高雄醫學大學附設中和紀念醫院94年12月13
      日編號0000-000號、0000-000號檢驗報告2 紙附卷足憑（
      見94年度偵字第14029 號卷第43頁、第45頁），而被告甲
      ○○係以電子秤及夾鏈袋分裝毒品，亦據證人朱敏蕙於原
      審審理時證述明確，已如前述，惟海洛因及甲基安非他命
      均係公告查禁之毒品，無從合法取得，價格高昂且購買不
      易，倘扣案海洛因及甲基安非他命果係被告甲○○供自己
      吸食所用，衡情應無使用分裝袋，分別將海洛因分成7包
      及將甲基安非他命分成8 包，如此將因丟棄分裝袋內之殘
      渣，而造成成品之浪費，此外，復有被告甲○○所有遭警
      一併查扣之空夾鏈袋3 個可證，顯見被告甲○○確有分裝
      販賣圖利之意圖，甚為明確。
（五）又被告甲○○明知海洛因、甲基安非他命分係第一、二級
      毒品，並均為價格昂貴之違禁物，取得不易，而政府為杜
      絕毒品之氾濫，對於查緝毒品之販賣，無不嚴厲執行，且
      販賣第一、二級毒品之罪責甚重，被告甲○○持有如此大
      量之毒品，其目的顯非供己施用，其甘冒被查緝之危險，
      自有奇貨可居，日後可供獲利之認知及意圖，足認被告甲
      ○○係出於販賣營利之意圖而持有上開毒品。
    綜上所述，因證人即被告甲○○之女友朱敏蕙證稱：警察撞
    門的時候被告把他所有的1 包東西丟到陽臺外面草叢，被告
    丟了後就跑掉了，警察將這包東西撿回來，裡面的電子磅秤
    是被告秤毒品分裝用，而查獲的夾鏈袋，係供分裝毒品用的
    包裝等語，足證扣案物品是被告甲○○所丟棄，又該扣案之
    物品是海洛因7 包，驗後合計淨重高達22.2公克，扣案之甲
    基安非他命8 包，驗後毛重50.75 公克，數量非微，核與一
    般施用毒品者，身邊僅留存數公克之毒品供施用之常情顯然
    迥異，其持有前開大量毒品，應非單純供自己吸毒之用；又
    扣案之電子秤經送驗後，呈現海洛因陽性反應，又已分裝成
    多包，查扣之空夾鏈袋3 包裏面亦有許多小夾鏈袋（見扣案
    證物），亦可見有分裝販賣毒品之意；又前述電話錄音亦有
    顧客欲來買毒品海洛因（軟的、鹹的）及安非他命（硬的）
    的談話，足證該扣案毒品是要供販賣之用，被告甲○○所辯
    該包物品非伊所有云云，係屬卸責之詞，不足採信，其犯行
    已堪認定。
二、被告甲○○意圖販賣而持有第一、二級毒品，核其所為，係
    犯毒品危害防制條例第5 條第1 項意圖販賣而持有第一級毒
    品罪、同條例同條第2 項意圖販賣而持有第二級毒品罪。公
    訴人雖認被告甲○○販賣第一、二級毒品，惟查被告甲○○
    自偵查伊始即否認販賣毒品，也無證據證明扣案之第一、二
    級毒品是被告甲○○所購入，而持有毒品之來源有多端，如
    受他人委託出售或竊盜、詐騙而來均有可能，無確切證據尚
    不能認定被告甲○○是意圖販賣而販入，無從證明被告甲○
    ○販賣毒品，僅能認被告甲○○是意圖販賣而持有毒品，其
    起訴法條應予變更。被告甲○○所犯上開意圖販賣而持有第
    一級毒品罪及第二級毒品罪，係一持有行為而觸犯數罪名，
    應依想像競合犯之規定從一重論以意圖販賣而持有第一級毒
    品罪。
三、公訴意旨又以：被告甲○○意圖營利，分別於94年3 月上旬
    某日，在高市○○區○○路某不知名之汽車旅館以1,800 元
    之代價，販售半錢甲基安非他命予A1、於94年3 月下旬某日
    ，在高雄市○鎮區○○路某加油站以3,500 元之代價，販售
    1 錢甲基安非他命予A1、於94年8 月15日18時許，在高雄市
    ○○區○○路「桂林汽車旅館」販賣3,000 元甲基安非他命
    予A1。另自94年3 月間某日起至同年4 月止，在高雄市○○
    ○路A2租屋處，以總計20餘萬元之代價，販售第一級毒品海
    洛因予A2約20次等語，並以證人A1及A2之證詞為主要之論據
    。惟按施用毒品者所稱其向某人買受毒品之指證，不得作為
    有罪判決之唯一證據，仍須調查其他必要之證據，資以補強
    其指證之真實性，始為適法。又關於毒品施用者其所稱向某
    人購買毒品之供述，必須補強證據佐證，係指毒品購買者之
    供述縱使並無瑕疵，仍須補強證據佐證而言，以擔保其供述
    之真實性。該所謂補強證據，必須與該施用毒品者關於相關
    毒品交易之供述，具有相當程度之關連性，因該補強證據之
    佐證，足使一般人對於施用毒品之供述無合理之懷疑存在，
    而得確信其為真實，始足當之。若毒品購買者之供述證據，
    本身已有重大瑕疵，依嚴格證明之法則，已無法憑為確有販
    賣毒品行為之認定時，因毒品施用者其所稱向某人購買毒品
    之供述前提事實已有合理之懷疑存在，論理上自無再論補強
    證據之必要，其理甚明（最高法院96年度臺上字第351 號判
    決參。經查：
（一）秘密證人A1固曾於警詢中為證述，且於94年11月16日時在
      檢察官偵訊時具結後證述，惟該次偵訊程序，檢察官並未
      傳訊被告甲○○到庭，給予被告甲○○對A1進行對質詰問
      之機會，而本院審理時，傳訊A1到庭作證，證人A1固稱有
      向被告甲○○購買毒品，惟除A1之陳述外，並無其他佐證
      （如人證或物證如所購毒品等），尚不足以證明A1陳述之
      真實性，再卷附之電話監聽譯文，亦未能證明被告甲○○
      確有販售甲基安非他命予A1之犯行，則公訴意旨認被告甲
      ○○前開販售甲基安非他命予A1之犯行，尚乏積極證據足
      資證明。
（二）秘密證人A2先於94年7 月5 日警詢時證稱：我曾於94年3
      、4 月向被告購買7 、8 次海洛因，每次約新臺幣3 、4
      千元，都是我主動打行動電話0000000000號與他聯絡等語
      。嗣於94年11月3 日偵訊時具結後證稱：我在94年3 、4
      月間向被告購買海洛因，我向他購買約20次，3 、4 月，
      價錢約5,000 元或10,000元，我前後共花20多萬元向他購
      買毒品等語。嗣於本院95年8 月8 日審理時證稱：我自94
      年5 月份起向被告購買海洛因，約買了30次，每次都買8
      千到1 萬元，約在1 年期間購買30次，最後1 次是95年2
      月等語（見原審卷第89頁至第93頁），則證人A2就其向被
      告甲○○購買海洛因之時間、次數及購買金額，前後證述
      不符，揆諸前揭說明，毒品購買者A2之供述證據，本身已
      有重大瑕疵，依嚴格證明之法則，已無法憑為確有販賣毒
      品行為之認定，而為不利於被告甲○○之認定；再卷附之
      電話監聽譯文，亦未能證明被告甲○○確有販售海洛因予
      A2之犯行，則公訴意旨認被告甲○○前開販售海洛因予A2
      之犯行，尚乏積極證據足以證明。
（三）再觀以卷附被告甲○○使用0000000000號行動電話，於94
      年4 、5 月間之監聽譯文，雖被告甲○○於通話中，屢屢
      談及「1 錢」、「2 錢」、「3 錢」、「硬的」、「鹹的
      」、「拿1 千」、「處理5 百」等購買毒品數量、價格用
      語，惟譯文中並無被告甲○○已與購毒者談妥交易，及被
      告甲○○因販賣而交付毒品之任何積極證據，自不能據此
      認被告甲○○有販賣甲基安非他命予A1，及販賣海洛因予
      A2之積極證明。
      以上除A1、A2之唯一指述外，並無其他佐證（如人證或物
      證如所購毒品等），尚不足以證明A1、A2陳述之真實性，
      均尚不能證明被告甲○○有販賣毒品A1、A2，附此敘明。
四、原審予以論科，固非無見，惟查原審以被告甲○○持有之大
    量毒品是其所意圖販賣而購入，認販賣毒品罪，不以販入之
    後，復行賣出為必要，只須意圖營利而販入或賣出，有一於
    此，販賣毒品罪即應成立，而認被告甲○○販賣毒品，惟查
    被告甲○○自偵查伊始即否認販賣毒品，也無證據證明扣案
    之第一、二級毒品是被告甲○○所購入，而持有毒品之來源
    有多端，如受他人委託出售或竊盜、詐騙等而來均有可能，
    尚不能認定被告甲○○是意圖販賣而販入，尚無從證明被告
    甲○○販賣毒品，已如前述，原審遽認被告甲○○係意圖販
    賣而販入毒品，尚有未洽，檢察官上訴指摘原判決依刑法第
    59條減輕其刑致量刑過輕，被告甲○○上訴否認犯罪，雖均
    無理由，惟原判決既有可議，自應予撤銷改判。審酌被告甲
    ○○前有毒品及贓物罪等前科，素行非佳，此有臺灣高等法
    院被告前案紀錄表1 份在卷可佐，其不思以正當方式謀生，
    竟為獲取非法利益，明知海洛因、甲基安非他命對施用者之
    健康危害甚鉅，猶欲意圖販而持有第一、二級毒品，嚴重破
    壞社會治安，惡性非輕，且於犯後否認犯行，飾詞狡辯等一
    切情狀，爰量處有期徒刑10年6 月，另依被告甲○○販賣毒
    品之犯罪性質，認有褫奪公權之必要，併予諭知褫奪公權6
    年。扣案之海洛因7 包（驗後合計淨重22.2公克，空包裝袋
    總重3. 45 公克）、電子秤上殘留之海洛因（殘留海洛因毒
    品之磅秤，與所殘留之海洛因毒品，依一般經驗判斷，二者
    應可分離，見最高法院93年度臺上字第4034號判決參照）、
    第二級毒品甲基安非他命8 包（驗後毛重50.75 公克）均係
    毒品；另扣案之吸管含有海洛因成分，此有前揭檢驗報告在
    卷足憑，而上開吸管，客觀上與殘留之毒品海洛因殘渣難以
    析離，亦應與查獲之毒品海洛因同視，爰均依毒品危害防制
    條例第18條第1 項前段規定宣告沒收銷燬之。至毒品鑑定耗
    損部分，因已滅失不存在，自無庸諭知沒收銷燬。另扣案之
    電子秤1 臺，其上既殘留有海洛因，顯係供被告甲○○欲供
    販賣第一級毒品所用之物，應依毒品危害防制條例第19條第
    1 項規定宣告沒收，而扣案之夾鏈袋3 包（內含有小夾鏈袋
    ），則係被告甲○○所有，預備供其分裝販賣毒品海洛因及
    甲基安非他命所用之物，爰依刑法第38條第1 項第2 款規定
    予以宣告沒收。至扣案之玻璃球1 個，係供施用甲基安非他
    命毒品之用，核與本案被告甲○○販賣海洛因、甲基安非他
    命之犯行無涉，爰不宣告沒收，附此敘明。
據上論結，應依刑事訴訟法第369 條第1 項前段、第364 條、第
299 條第1 項前段、第300 條，毒品危害防制條例第5 條第1 項
、第2 項、第18條第1 項前段、第19條第1 項，刑法第11條、第
37條第2 項、第55條、第38條第1 項第2 款，判決如主文。
本案經檢察官林應華到庭執行職務。
中    華    民    國    96    年    7     月    16    日
            刑事第六庭  審判長法  官  王憲義
                              法  官  李璧君
                              法  官  張盛喜
以上正本證明與原本無異。
如不服本判決應於收受本判決後10日內向本院提出上訴書狀，其
未敘述上訴理由者，並得於提起上訴後10日內向本院補提理由書
狀（均須按他造當事人之人數附繕本）「切勿逕送上級法院」。
中    華    民    國    96    年    7     月    17    日
                              書記官  林明威
附錄本件判決論罪科刑法條：
毒品危害防制條例第5 條
意圖販賣而持有第一級毒品者，處無期徒刑或10年以上有期徒刑
，得併科新臺幣7 百萬元以下罰金。
意圖販賣而持有第二級毒品者，處5 年以上有期徒刑，得併科新
臺幣5 百萬元以下罰金。
意圖販賣而持有第三級毒品者，處3 年以上10年以下有期徒刑，
得併科新臺幣3 百萬元以下罰金。
意圖販賣而持有第四級毒品或專供製造、施用毒品之器具者，處
1 年以上7 年以下有期徒刑，得併科新臺幣1 百萬元以下罰金。